臺灣高等法院民事裁定
110年度抗字第1215號
抗  告  人  蘇銀蘭  


抗  告  人  周淑芬  


上列當事人間確認本票債權不存在等事件，蘇銀蘭聲請停止強制
執行，抗告人對於中華民國110年9月7日臺灣士林地方法院110年
度聲字第131號裁定，各自提起抗告，本院裁定如下：
    主  文
蘇銀蘭及周淑芬之抗告均駁回。 
抗告費用由蘇銀蘭、周淑芬各自負擔。 
    理  由
一、按非訟事件法第195條第3項規定，發票人主張本票債權不存
    在而提起確認之訴不合於第1項之規定者，法院依發票人聲
    請，得許其提供相當並確實之擔保，停止強制執行。又執票
    人因發票人聲請停止強制執行而未能即時受償所受之損害額
    ，約為其票據債權延宕受償所受相當於利息之金錢損失。另
    擔保金額之多寡應如何認為相當，原屬於法院職權裁量之範
    圍，如已斟酌債權人因停止強制執行不當所應受之損害為衡
    量之標準，即非當事人所可任意指摘（最高法院98年度台抗
    字第162號裁定參照）。
二、本件抗告人周淑芬（下稱周淑芬）執臺灣士林地方法院110
    年度司票字第2516號本票裁定（下稱系爭本票裁定）為執行
    名義，聲請就對造抗告人蘇銀蘭（下稱蘇銀蘭）之財產為強
    制執行，經原法院以110年度司執字第43881號清償票款強制
    執行事件開始强制執行程序（下稱系爭執行程序）。蘇銀蘭
    於執行程序進行中向原法院提起確認本票債權不存在等訴訟
    （案列110年度重訴字第296號，下稱系爭本案訴訟），並依
    非訟事件法第195條第1項、第3項規定，聲請停止系爭執行
    程序。原裁定准蘇銀蘭提供新臺幣（下同）85萬元後，系爭
    執行程序於系爭本案訴訟判決確定、和解或撤回起訴前應暫
    予停止。蘇銀蘭、周淑芬對之均聲明不服，各自提起抗告。
    蘇銀蘭抗告意旨略以：原裁定漏未審酌兩造間買賣契約已解
    除，周淑芬未必有損害等必要情形，逕命以85萬元供擔保，
    有未適用強制執行法第18條第2項規定准其免供擔保之不當
    ，且其所有臺北市○○區○○段○○段○0地號土地暨其上同區康寧
    路三段56巷120號建物（下合稱系爭房地）已為周淑芬所查
    封，系爭房地價值高於320萬元，周淑芬已有相當之擔保，
    法官應准其免供擔保停止執行等語。周淑芬則陳稱系爭本票
    裁定之本票非偽造、變造，系爭本票係因蘇銀蘭未依不動產
    買賣契約約定匯款交付價金，始由代書林美慧交付予伊，依
    票據法第13條規定，蘇銀蘭不得對抗伊，且基於票據無因性
    、文義性，亦無本票債權不存在之情事，本件停止執行與非
    訟事件法第195條第1項、第3項要件不符等語。
三、查蘇銀蘭所提系爭本案訴訟係關於周淑芬執有系爭本票之原
    因關係已消滅之爭執（見法院卷第44頁之民事起訴狀），而
    非關於本票係偽造、變造之主張，雖非屬非訟事件法第195
    條第1項規定之情形，惟仍屬同法條第3項規定之情形，此觀
    首揭法條說明自明，蘇銀蘭既已提起確認本票債權不存在之
    訴，則其依上開規定聲請停止執行，即難認有何要件不符之
    情事。至系爭本票如何交付及蘇銀蘭是否得對抗周淑芬，則
    屬系爭本案訴訟審理之範圍，非本件停止執行非訟事件所得
    審酌。是周淑芬抗告意旨執此指摘原裁定不當，聲明廢棄，
    並非有理。又關於擔保金額之酌定，屬法院之職權行使，本
    非當事人所可任意指摘。原裁定依非訟事件法第195條第3項
    規定，就周淑芬因停止執行期間無法實現系爭本票債權所受
    之損害，核定擔保額，本無再適用強制執行法第18條規定之
    餘地。而原裁定依各級法院辦案期限實施要點規定之審判案
    件期限，認本案訴訟約需4年4月之審理期間，按本票之法定
    利率週年利率百分之6計算周淑芬因無法就執行債權額320萬
    元即時受償，可能遭受之損害額為83萬2,000元【計算式：
　　3,200,000元×6％×（4+4/12）＝832,000元，元以下四捨五入
    】，再考量本案訴訟有因送達、移審、分案或其他原因致程
    序延滯之可能情事存在，致周淑芬未能受償之期間延長，而
    定供擔保為85萬元，依首開說明，尚屬允當，並無違誤。此
    項停止執行之供擔保額係擔保周淑芬因停止執行所受本票債
    權無法即時實現之損害，至蘇銀蘭所有之房地縱經周淑芬聲
    請執行法院於系爭執行程序查封在案，惟僅屬執行法院之執
    行方法，尚難認係擔保物之提供，蘇銀蘭執此指摘原法院關
    於供擔保額部分之裁定不當，聲明廢棄，亦非有理。
四、據上論結，本件蘇銀蘭、周淑芬之抗告均為無理由，爰裁定
    如主文。 　
中　　華　　民　　國   110    年     11   月     25   日
                  民事第二十五庭
                      審判長法  官  謝碧莉
　　　　　　　　　　　　　　法  官  林晏如　　　　　
　　　　　　　　　　　　　　法  官  楊惠如
正本係照原本作成。
本裁定除以適用法規顯有錯誤為理由外，不得再抗告。如提起再
抗告，應於收受送達後10日內委任律師為代理人向本院提出再抗
告狀。並繳納再抗告費新臺幣１千元。
中　　華　　民　　國　　110 　年　　11　　月　　24　　日

  　　　　　　　　　　　　　書記官  張永中